ACORDAO-COMPLETO-2397160

ACÓRDÃO 6087/2020 ATA 16/2020 - PRIMEIRA CÂMARA

VISTOS, relatados e discutidos estes autos de tomada de contas especial instaurada em razão de pagamentos indevidos de benefício do regime geral de previdência social, decorrente da utilização de uma mesma certidão de tempo de contribuição para aposentadorias em regimes previdenciários diversos, 
ACORDAM os Ministros do Tribunal de Contas da União, reunidos em sessão da Primeira Câmara, diante das razões expostas pelo relator e com fundamento na Lei 8.443/1992, arts. 1º, I e V, 39, II, 42, em:
9.1. determinar ao Instituto Nacional do Seguro Social que adote, no prazo de quinze dias, as seguintes providências:
9.1.1. cadastre no sistema e-Pessoal o ato de aposentadoria estatutária da senhora Josete Correia de Araújo Pinto;
9.1.2. encaminhe à Secretaria de Fiscalização de Pessoal cópia das certidões de tempo de serviço/contribuição utilizadas pela sra. Josete Correia de Araújo Pinto para obtenção das aposentadorias do regime geral de previdência social (RGPS) e regime próprio de previdência do servidor público (RPPS) , bem assim cópia do mapa de tempo de serviço relativo à aposentadoria estatutária;
9.1.3. informe se houve alguma alteração na aposentadoria concedida pelo RGPS, em especial em decorrência de desaverbação de tempo de serviço/contribuição, e faça juntar os documentos de comprovação;
9.2. determinar à Secretaria de Fiscalização de Pessoal que dê prioridade à instrução do processo de aposentadoria da senhora Josete Correia de Araújo Pinto, e autorizar, desde já, a juntada de cópias das peças que integram estes autos aos autos do processo de aposentadoria.
9.3. autorizar a dispensa de manifestação do controle interno, para assegurar a celeridade no exame da aposentadoria estatutária da sra. Josete Correia de Araújo Pinto;
9.4. determinar o sobrestamento deste processo até o exame, por parte da Secretaria de Fiscalização de Pessoal, do ato de aposentadoria da ex-servidora, momento no qual será verificado se existem elementos para caracterizar débito na percepção da aposentadoria estatutária ou naquela concedida pelo regime geral de previdência.

TOMADA DE CONTAS ESPECIAL. SUPOSTA UTILIZAÇÃO EM DUPLICIDADE DA MESMA CERTIDÃO DE TEMPO DE CONTRIBUIÇÃO.

Primeira Câmara

Superintendência Estadual do Inss - RECIFE/PE - INSS/MPS.

3. Interessados/Responsáveis:
3.1. Interessado: Instituto Nacional do Seguro Social (29.979.036/0001-40)
3.2. Responsável: Josete Correia de Araújo Pinto (XXX.297.514-XX).

13.1. Ministros presentes: Walton Alencar Rodrigues (Presidente), Benjamin Zymler (Relator), Bruno Dantas e Vital do Rêgo.
13.2. Ministros-Substitutos presentes: Augusto Sherman Cavalcanti e Weder de Oliveira.

BENJAMIN ZYMLER

Adoto como relatório o bem-lançado parecer da lavra do douto Procurador Júlio Marcelo de Oliveira:
"Cuida-se de tomada de contas especial instaurada pelo Instituto Nacional do Seguro Social (INSS) , em desfavor da sra. Josete Correia de Araújo Pinto, ex-servidora do INSS, em razão da acumulação irregular de aposentadorias por meio da utilização da mesma Certidão de Tempo de Serviço para obtenção de concessão de aposentadorias junto ao Regime Geral da Previdência Social (RGPS) e ao Regime Próprio de Previdência Social (RPPS) .
Promovido o exame preambular pela unidade instrutiva, foi elaborada a instrução acostada à peça 52, segundo a qual o auditor-instrutor concluiu, com a anuência do corpo diretivo da SecexTCE (peças 53/4) , que faltariam ao presente processo pressupostos de constituição e de desenvolvimento válido e regular. Tal assertiva foi amparada no seguinte raciocínio, in verbis:
'7. A presente TCE foi instaurada, como evidenciado acima, em decorrência de acumulação irregular de aposentadorias pela ex-servidora do INSS Josete Correia de Araújo Pinto, por ter deixado de informar que já possuía aposentadoria pelo RGPS no momento em que requereu a aposentadoria voluntária perante o RPPS (v. itens 1 e 2) .
8.	Com efeito, o art. 8° da Lei Orgânica do Tribunal de Contas da União (LOTCU) prevê a instauração de TCE diante da ocorrência de desfalque ou desvio de dinheiros, bens ou valores públicos, ou, ainda, da prática de qualquer ato ilegal, ilegítimo ou antieconômico de que resulte dano ao Erário.
9. 	No entanto, verifica-se que o débito decorrente da irregularidade em apreço, como a sua própria descrição evidencia, não decorreu de ato de gestão da servidora em razão do cargo que ocupava, mas sim de ato na condição de administrado perante os regimes previdenciários dos quais participava que, por meio de declaração inidônea e reapresentação de Certidão de Tempo de Serviço já computada para fins de sua primeira aposentadoria, obteve nova aposentadoria perante o RPPS, em prejuízo à União. Em verdade, não foi caracterizada nenhuma atuação de servidor público em razão do cargo na realização da fraude nem de ataque ao patrimônio do INSS enquanto entidade administrativa, mas sim de lesão aos regimes previdenciários envolvidos promovido por um de seus segurados.
10. A instauração de uma tomada de contas especial deve decorrer de irregularidades vinculadas que violem normas de gestão pública; isto é, não constitui causa para a TCE os ilícitos que não tenham relação com atos de gestão, tidos como atos praticados pelo servidor em razão do cargo. Assim sendo, refoge à competência do controle externo exercido pelo TCU o processamento da presente TCE, por se tratar de prejuízo causado por terceiro sem qualquer liame com ação ou omissão de agente público.
11. Nesse sentido, alerta a Súmula TCU 187 que:
Sem prejuízo da adoção, pelas autoridades ou pelos órgãos competentes, nas instâncias, próprias e distintas, das medidas administrativas, civis e penais cabíveis, dispensa-se, a juízo do Tribunal de Contas, a tomada de contas especial, quando houver dano ou prejuízo financeiro ou patrimonial, causado por pessoa estranha ao serviço público e sem conluio com servidor da Administração Direta ou Indireta e de Fundação instituída ou mantida pelo Poder Público, e, ainda, de qualquer outra entidade que gerencie recursos públicos, independentemente de sua natureza jurídica ou do nível quantitativo de participação no capital social.
12. Pelo exposto, tem-se por ausente pressuposto de constituição da presente TCE, consubstanciado na prática de ato ilícito relacionado à gestão de recursos públicos, ensejando o arquivamento da presente TCE nos termos do art. 212 do Regimento Interno do TCU.'
	Foi proposto o seguinte:
'14. Diante do exposto, submetem-se os autos à consideração superior, propondo:
a) arquivar a presente tomada de contas especial, ante a ausência de pressupostos de constituição e de desenvolvimento válido e regular do processo com fundamento no art. 1º, inciso I, da Lei 8.443/1992 c/c os arts. 169, inciso VI, e 212 do Regimento Interno do TCU;
b) dar ciência da deliberação que vier a ser proferida ao Instituto Nacional do Seguro Social e à Sra. Josete Correia de Araújo Pinto.'
II
	
	O Ministério Público de Contas da União, pelos motivos a seguir expostos, discorda da proposta de encaminhamento da SecexTCE. 
	O exame dos autos evidencia que a responsável, a qual, infere-se, conhecia as normas e procedimentos relativos a aposentação em virtude da função que ocupava nos quadros do INSS, indevidamente solicitou e recebeu duas aposentadorias de regimes diferenciados, utilizando-se, para tanto, da mesma certidão de tempo de serviço. 
	Com esse objetivo a responsável, após ter sido demitida dos quadros do INSS em 17/3/1994, requereu àquela autarquia certidão de tempo de serviço e a utilizou para implementar as condições de aposentação no âmbito do Regime Geral de Previdência Social (RGPS) . Foi determinante, para obtenção do benefício junto ao RGPS, o tempo de ex-servidora do INSS. 
	Ocorre que a responsável posteriormente reverteu sua demissão e foi reintegrada (1/3/2005) aos quadros do INSS. A condição de ex-servidora do INSS deixou de existir, motivo pelo qual o período de ex-servidora do INSS - utilizado para fins de aposentação no âmbito do RGPS - não poderia mais ser considerado. A aposentadoria obtida junto ao RGPS deveria ser revista. 
	Contudo, posteriormente, em 16/11/2006, a responsável, utilizando-se da mesma certidão de tempo de serviço, também requereu sua aposentadoria como servidora do INSS. Na ocasião, deliberadamente omitiu que já recebia o benefício pelo RGPS e passou a perceber, indevidamente, duas aposentadorias por dois regimes distintos. 
	Esse breve relato fático demonstra que a responsável motivou o dano versado nestes autos, pois requereu aposentadoria no RGPS e, a despeito dos normativos aplicáveis, a manteve mesmo depois de ser reintegrada aos quadros do INSS. Para agravar a situação, a responsável requereu nova aposentadoria, desta feita pelo RPPS e, mesmo questionada, omitiu a informação de que já percebia outro benefício. 
	Nesse contexto, mesmo reconhecendo que não podem ser identificados atos de gestão atribuíveis à responsável, fica clara sua participação na constituição do dano identificado, pois laborava no INSS, conhecia suas normas internas, suas fragilidades de controle e, com isso, manteve indevidamente o benefício que recebeu do RGPS e, quando solicitou a aposentadoria pelo RPPS, deliberadamente omitiu a informação de que já recebia proventos de aposentação.
	Entende o MP de Contas que, neste caso em concreto, tem aplicação o entendimento inaugurado por intermédio do Acórdão 946/2013-TCU-Plenário, segundo o qual o Tribunal passou a admitir o julgamento de contas e a imputação de débito, em caráter individual, àqueles que não agiram na condição de agentes públicos. 
	Naquela deliberação, o Exmo. Ministro Benjamin Zymler fez pertinentes ponderações sobre essa possibilidade, cujos principais excertos peço vênias para transcrever a seguir: 
'44. O art. 70 da Constituição Federal assim dispõe em seu parágrafo único:
'Parágrafo único. Prestará contas qualquer pessoa física ou jurídica, pública ou privada, que utilize, arrecade, guarde, gerencie ou administre dinheiros, bens e valores públicos ou pelos quais a União responda, ou que, em nome desta, assuma obrigações de natureza pecuniária.'
45. A primeira parte do inciso II do art. 71 da Constituição Federal atribui ao Tribunal de Contas da União a competência de:
'II - julgar as contas dos administradores e demais responsáveis por dinheiros, bens e valores públicos da administração direta e indireta, incluídas as fundações e sociedades instituídas e mantidas pelo poder público federal, (...) '
46. Esses dois dispositivos constitucionais estão fortemente entrelaçados. O primeiro disciplina o princípio constitucional da prestação de contas e estabelece aqueles que devem prestá-las. O segundo estabelece a jurisdição do Tribunal de Contas da União sobre a matéria.
47. Da análise dos limites subjetivos fixados por essas disposições, verifica-se que o dever de prestar contas e a jurisdição do TCU sobre os responsáveis envolvem tanto os agentes públicos quanto os privados. Para o surgimento do dever de prestar contas basta que a pessoa esteja na condição de responsável pela administração de dinheiros, bens e valores públicos, a qual é atribuída a todos aqueles que arrecadem, guardem, gerenciem ou administrem dinheiros, bens e valores públicos.
48. A segunda parte do inciso II do art. 71 da Constituição Federal, por sua vez, atribui ao TCU a competência para julgar:
'II - (...) as contas daqueles que derem causa a perda, extravio ou outra irregularidade de que resulte prejuízo ao erário público'. (...) 
49. Nesse caso, exige-se um evento específico para ocorrer a necessidade da apresentação das contas, qual seja, a existência de eventual prejuízo ao patrimônio público. Por isso, trata-se de contas especiais ou não ordinárias.
50. Também, aqui, a norma não teve o seu alcance subjetivo delimitado. Ou seja, estaria alcançado pela obrigação de prestar contas todo aquele cuja conduta provoque prejuízo ao erário. Não há, pois, nesse dispositivo constitucional a distinção entre agentes públicos ou particulares e tampouco há a exigência de que esses últimos estejam exercendo múnus público ou que tenham agido em solidariedade com qualquer agente público.
51. Poder-se-ia, é bem verdade, interpretar que essa segunda parte do mencionado inciso II abrange somente aqueles tratados na primeira parte desse inciso, ou seja, os responsáveis por bens públicos. Entretanto, caso se adote tal entendimento, chegar-se-ia à conclusão de que a segunda parte do dispositivo em exame encerraria uma regra inútil, ou seja, uma redundância, porquanto os agentes públicos ou particulares a exercer múnus público, independentemente de terem cometido dano ou não, já são alcançados pelo dever de prestar contas e estão sujeitos à jurisdição do TCU. Trata-se, portanto, de ilação a ser rechaçada.
52. Outra interpretação possível seria a de que a norma somente se refere aos agentes públicos não responsáveis originariamente pela gestão de bens. Ou seja, aqueles servidores públicos ou agentes particulares no exercício de múnus público, não incluídos no rol de responsáveis das contas ordinárias. Por não estarem abrangidos na primeira parte do inciso II do art. 71 da Constituição Federal, seria razoável supor que a segunda parte do inciso II a eles se refira.
53. Entretanto, entender desse modo significa impor uma restrição não autorizada ao significado da norma constitucional. Ora, se a parte final do dispositivo em exame preconiza que compete ao TCU julgar as contas daqueles que derem causa a perda, extravio ou outra irregularidade de que resulte prejuízo ao erário público, não há qualquer razão jurídica para delimitar o sentido da expressão 'daqueles' aos agentes administrativos ou particulares no exercício de múnus público.
54. Desse modo, é assente que a parte final do inciso II do art. 71 da Constituição Federal alcança os agentes particulares, os quais terão de prestar contas e serão sujeitos à jurisdição do TCU, caso deem causa à perda, extravio ou outra irregularidade de que resulte prejuízo ao erário público.
55. Dito isso, passo a examinar a necessidade de se configurar a responsabilidade solidária de agente público para a responsabilização de empresa privada causadora de dano aos cofres da União.
56. Acerca do assunto, sou da opinião que a leitura do art. 71, inciso II, da Constituição Federal não permite a conclusão de que a condenação em débito daquele que der causa a prejuízo ao erário público somente ocorrerá se houve a condenação solidária de agente público. Nesse sentido, entendo que o dispositivo definiu dois espaços de atuação distintos da competência do Tribunal de julgar contas: a dos agentes que exercem múnus público e de qualquer pessoa que deu causa a um dano ao erário.
57. Quando se estabeleceu a jurisdição do TCU sobre aqueles que deram causa a perda, extravio ou outra irregularidade de que resulte prejuízo ao erário público, o dispositivo não se exigiu a participação de agentes administrativos nos atos jurídicos praticados por tais sujeitos. Tal exegese somente seria possível se a aludida norma tivesse, por exemplo, essa redação:
'Art. 71. O controle externo, a cargo do Congresso Nacional, será exercido com o auxílio do Tribunal de Contas da União, ao qual compete:
 (...) 
II. julgar as contas:
a) dos administradores e demais responsáveis por dinheiros, bens e valores públicos da administração direta e indireta, incluídas as fundações e sociedades instituídas e mantidas pelo Poder Público federal;
b) daqueles que, em conjunto com os administradores e demais responsáveis por dinheiros, bens e valores públicos da administração direta e indireta, derem causa a perda, extravio ou outra irregularidade de que resulte prejuízo ao erário público;'
58. Todavia, entendo que extrair da aludida norma o sentido expresso na redação acima implica desconstruir o significado do texto constitucional, o que é absolutamente vedado ao intérprete. Nesse sentido, cito Dimitri Dimoulis: ' (...) ao intérprete não é dado escolher significados que não estejam abarcados pela moldura da norma. Interpretar não pode significar violentar a norma.' (Positivismo Jurídico. São Paulo: Método, 2006, p. 220) .
59. Dessa forma, deve-se tomar o sentido etimológico como limite da atividade interpretativa, a qual não pode ser superado, a ponto de destruir a própria norma a ser interpretada. Ou, como diz Konrad Hesse, 'o texto da norma é o limite insuperável da atividade interpretativa.' (Elementos de Direito Constitucional da República Federal da Alemanha, Porto Alegre: Sergio Antonio Fabris, 2003, p. 71) .
60. Com isso, concluo que o agente particular que tenha dado causa a um dano ao erário está sujeito à jurisdição desta Corte de Contas, independentemente de ter atuado em conjunto com agente da Administração Pública, conforme o art. 71, inciso II, da Constituição Federal.' (grifou-se) 
Convém ressaltar que os fundamentos do Acórdão 946/2013-TCU-Plenário não se referem a um entendimento isolado. Vários julgados deste Tribunal têm admitido o julgamento das contas e a condenação em débito de particulares, sem a necessidade de responsabilização solidária de uma agente público pela prática de um ato de gestão. Nessa linha é o enunciado da jurisprudência sistematizada desse Tribunal relativo ao Acórdão 2193/2017-TCU-Plenário, in verbis: 
'O TCU pode julgar de forma direta, sem necessidade de desconsideração da personalidade jurídica, as contas de sócios de empresa que participaram ativamente de irregularidade da qual resultou prejuízo ao erário, uma vez que os arts. 70, parágrafo único, e 71, inciso II, da Constituição Federal não fazem distinção entre agentes públicos ou particulares para fins de recomposição de débito'.
	Dito isso, o MP de Contas entende que deve ser promovida a citação da sra. Josete Correia de Araújo Pinto, para apresentar alegações de defesa relativas às impropriedades versadas nos autos ou recolher aos cofres públicos os valores impugnados. 
III
	Ante o exposto, o MP de Contas, divergindo da proposta de encaminhamento da unidade instrutiva, pugna pela realização de citação da sra. Josete Correia de Araújo Pinto, CPF XXX.297.514-XX, para apresentar alegações de defesa sobre os fatos versados nestes autos, relativos à indevida percepção de proventos de aposentadoria deferida pelo RGPS, ou para recolher aos cofres do INSS a quantia R$ 165.787,85, atualizada monetariamente a partir de 11/11/1999."
É o relatório.

não há

Procurador Júlio Marcelo de Oliveira.

TCE. DANO AO ERÁRIO DECORRENTE DE PERCEPÇÃO DE BENEFÍCIO PREVIDENCIÁRIO DO RGPS. UTILIZAÇÃO DE UMA MESMA CERTIDÃO PARA FINS DE APOSENTADORIA EM REGIMES PREVIDENCIÁRIOS DISTINTOS. SERVIDORA DEMITIDA E POSTERIORMENTE REINTEGRADA. BENEFÍCIO OBTIDO QUANDO A INTERESSADA SE ENCONTRAVA AFASTADA DO SERVIÇO PÚBLICO. DETERMINAÇÃO PARA CADASTRAMENTO DO ATO DE APOSENTADORIA ESTATUTÁRIA. SOBRESTAMENTO DO PROCESSO DIANTE DA NECESSIDADE DE APURAR SE O DÉBITO DECORRE DA SEGUNDA APOSENTADORIA, CONCEDIDA PELO REGIME PRÓPRIO. DETERMINAÇÕES.

TOMADA DE CONTAS ESPECIAL (TCE)

Secretaria de Controle Externo de Tomada de Contas Especial (SecexTCE).

Trata-se de processo de tomada de contas especial instaurado em razão da dupla utilização, por servidora do Instituto Nacional do Serviço Social, de tempo de contribuição objeto de certificação da própria entidade.
2. A SecexTCE defende não existir pressuposto válido de constituição e desenvolvimento do processo, haja vista que não haveria evidências de que a servidora teria se utilizado de sua condição para praticar a fraude, entendimento do qual diverge o MPTCU.
3. Nada obstante os judiciosos pareceres, entendo que a irregularidade perpetrada pela ex-servidora, objeto de apuração em processo administrativo aberto quando já aposentada, refere-se à aposentadoria no cargo estatutário (pelo regime próprio de previdência do servidor - RPPS) , obtida posteriormente à aposentadoria do regime geral.
4. Explico.
5. Os elementos dos autos indicam que a servidora teria sido demitida em 4/3/1994 e posteriormente reintegrada (em 1º/3/2005) por força de decisão judicial, uma vez que foi inocentada na ação penal e absorvida da ação criminal 97.2063-0.
6. A ex-servidora logrou obter judicialmente o pagamento dos salários a partir de 25/10/1999, pelo que consta do relatório de tomada de contas especial (peça 39, fl. 6, parágrafo 18) .
7. Na presente TCE, o órgão instaurador considerou indevido o pagamento concomitante de aposentadoria do regime geral e remuneração do cargo público de 25/10/1999 a 31/7/2009.
8. De mencionar a utilização de tempo laborado no INSS para a obtenção da aposentadoria do regime geral de previdência social (RGPS) , conforme informado no relatório do tomador de contas:
"Por meio da Reintegração ocorrida a partir de 01/03/2005, de acordo com a Portaria 240/28/02/2005, pulicada no DOU n° 40/01/03/2005, a Certidão perdeu a Validade e Eficácia, já que a condição de ex-servidora deixou de existir, assim a Aposentadoria Previdenciária passou a ser indevida, em face de constar da sua concessão o tempo de serviço trabalhado no INSS e, que voltou a ser incorporado ao seu histórico funcional como servidora. Em 16/11/2006 a servidora obteve a Aposentadoria Voluntária."
9. Ora, a ilegalidade do pagamento de aposentadoria do RGPS com remuneração do cargo efetivo, no que se refere aos atrasados - ou seja, ao período no qual a servidora esteve afastada, em razão de sua demissão -, é matéria que deveria ter sido arguida em juízo, já que os valores concernentes à remuneração foram definidos pela Justiça Federal.
10. E, uma vez obtida a aposentadoria do RGPS, ainda que tenha sido computado tempo laborado na administração federal - seja enquanto celetista, seja tempo estatutário, aproveitado em razão da reciprocidade dos regimes prevista no § 2º do art. 202 da Constituição Federal -, não vislumbro, em princípio, irregularidade no pagamento concomitante desse benefício previdenciário com a remuneração do cargo efetivo, desde que, evidentemente, o tempo ali utilizado não fosse considerado para nenhuma vantagem remuneratória (como adicional por tempo de serviço, "quintos" etc.) e, muito menos, para a aposentadoria estatutária.
11. É de ver que, enquanto esteve afastada do cargo público, a senhora Josete Correia de Araújo Pinto tinha que, evidentemente, buscar os meios disponíveis para seu sustento.
12. Os pagamentos indevidos, em sua maior parte, surgem no momento em que a interessada recebe seus primeiros proventos de aposentadoria, para a qual foi considerado tempo de contribuição já utilizado para a aposentadoria do regime geral. Isso, sem desconsiderar os reflexos do tempo utilizado no RGPS na remuneração da interessada.
13. Era dever da servidora, se buscava a aposentadoria pelo regime próprio, tentar adotar as providências, ainda que judiciais, para desaverbar o tempo utilizado no regime geral e, quiçá, abrir mão daquele benefício previdenciário, caso necessário. 
14. Somente mediante o instituto da desaposentação - considerado inconstitucional pelo egrégio Supremo Tribunal Federal - seria possível a interessada fazer uso do tempo de serviço considerado para a primeira aposentadoria. E, ao que consta, nem isso ocorreu, pois a interessada permaneceu recebendo irregularmente as duas aposentadorias.
15. Assim, revela-se irregular, em princípio, a aposentadoria estatutária da ex-servidora.
16. Contudo, tal matéria deve ser examinada em processo específico de fiscalização.
17. Ocorre que, até o presente, não foi cadastrado nos sistemas informatizados (Sisac ou e-Pessoal) o respectivo ato.
18. Dessarte, deve-se determinar ao INSS que:
a)  proceda ao imediato cadastramento do ato de aposentadoria estatutário; 
b) encaminhe à Secretaria de Fiscalização de Pessoal:
b.1) cópia das certidões de tempo de serviço/contribuição utilizadas pela sra. Josete Correia de Araújo Pinto para obter as aposentadorias do RGPS e do RPPS;
b.2) mapa de tempo de serviço;
b.3) informações atualizadas sobre o benefício pago pelo RGPS, em especial se houve desaverbação de algum tempo de serviço/contribuição, com a respectiva comprovação.
19. Após o recebimento dessas informações e após a instrução da Sefip, será possível definir pela continuidade da presente tomada de contas especial ou por seu arquivamento e posterior juntada ao processo de aposentadoria.
20. Diante do exposto, com a vênia de estilo por dissentir parcialmente dos pareceres, VOTO por que o Tribunal adote a deliberação que ora submeto a este colegiado.
TCU, Sala das Sessões Ministro Luciano Brandão Alves de Souza, em 26 de maio de 2020.
BENJAMIN ZYMLER 
Relator